【裁判字號】    98,訴,3772
【裁判日期】    991130
【裁判案由】    槍砲彈藥刀械管制
【裁判全文】
臺灣板橋地方法院刑事判決              98年度訴字第3772號
公  訴  人  臺灣板橋地方法院檢察署檢察官
被      告  吳信甫
            賴思瑋
上二人共同
公設辯護人  彭宏東
上列被告因違反槍砲彈藥刀械管制條例案件，經檢察官提起公訴
（98年度偵字第3826號），本院判決如下：
    主  文
吳信甫、賴思瑋均無罪。
    理  由
一、公訴意旨略以：被告吳信甫、賴思瑋與王躍凱為朋友。王躍
    凱與吳信中（通緝中）、藍家偉（已於民國96年6 月25日在
    台北市○○街警方圍捕中，舉槍自殺身亡）係朋友關係。吳
    信中因與臺北縣議員吳善九因財務糾紛，雙方感情不睦，而
    對吳善九懷恨在心，吳信中乃與王躍凱、藍家偉共同謀議殺
    害吳善九。吳信中、藍家偉及王躍凱三人基於共同殺人及未
    經許可持有具有殺傷力制式手槍、具殺傷力之子彈之犯意聯
    絡，於96年5 月初提供具有殺傷力之制式手槍4 支，子彈79
    顆（嗣後5 顆用於槍殺吳善九，1 顆藍家偉自殺使用）予王
    躍凱，轉交藍家偉作為殺人之用。王躍凱、藍家偉取得上開
    手槍及子彈後，因恐作案前遭警查獲，遂於96年5 月中旬某
    日上午，撥打電話聯繫被告吳信甫、賴思瑋至臺北縣板橋市
    ○○路○ 段90巷47弄16號旁之鐵皮屋外，被告吳信甫、賴思
    瑋於同日上午6 時許抵達上址後，均明知具殺傷力之制式手
    槍及子彈係屬槍砲彈藥刀械管制條例第4 條第1 項第1 款、
    第2 款管制之槍砲、彈藥，非經主管機關許可，不得擅自寄
    藏，竟共同基於寄藏手槍、彈藥之犯意，由被告吳信甫在上
    址鐵皮屋外，自王耀凱、藍家偉處收受有殺傷力如附表所示
    之制式手槍4 枝及子彈79顆（起訴書誤載為73顆）後，被告
    吳信甫再當場交予被告賴思瑋，由被告賴思瑋將上開制式手
    槍及子彈攜至藏放在其位在臺北縣板橋市○○路○ 段392 號
    3 樓之2 租屋處內房間梳妝臺第三格抽屜內。嗣因藍家偉欲
    持上開槍彈殺害吳善九，遂於96年5 月23日上午5 時許，撥
    打電話至被告吳信甫使用之門號0000000000號行動電話，要
    求被告吳信甫將上開制式手槍及子彈交還，被告吳信甫再以
    上開電話撥打被告賴思瑋之門號0000000000號行動電話，告
    知被告賴思瑋上開情事，被告賴思瑋即於同日上午7 時許至
    臺北縣板橋市○○路○ 段90巷47弄16號之鐵皮屋旁，將上開
    制式手槍及子彈交還藍家偉。嗣於同日11時20分許，由藍家
    偉騎車至臺北縣議員吳善九位於臺北縣新店市○○路○ 段17
    號2 樓之服務處內，持上開預備之制式手槍朝吳善九射殺5
    槍，致吳善九發生左肺破裂及兩側血胸引起缺血性休克，經
    服務處人員送醫不治死亡，藍家偉則騎車逃逸，經警調閱沿
    途相關監視器畫面後，循線查獲，並帶同王躍凱前往臺北縣
    板橋市○○路河濱公園草叢下挖出埋藏之如附表編號3 、4
    之制式手槍2 支，子彈49顆扣案；又藍家偉於96年6 月25日
    在臺北市○○街警方圍捕中，舉槍自殺身亡，遺留如附表編
    號1 之手槍1 支。嗣後並於97年11月19日在宜蘭縣礁溪鄉○
    ○路134 之1 號由民眾撿獲之前由藍家偉持以槍殺吳善九之
    如附表編號2 之制式手槍1 支及子彈24顆。因認被告吳信甫
    、賴思瑋均涉犯槍砲彈藥刀械管制條例第7 條第4 項之未經
    許可寄藏制式手槍罪嫌及同條例第12 條 第4 項之未經許可
    寄藏子彈罪嫌。
二、按事實之認定，應憑證據，如未能發現相當證據，或證據不
    足以證明，自不能以推測或擬制之方法，以為裁判基礎。又
    認定不利於被告之事實，須依積極證據，苟積極證據不足為
    不利於被告事實之認定時，即應為有利於被告之認定，更不
    必有何有利之證據。再認定犯罪事實所憑之證據，雖不以直
    接證據為限，間接證據亦包括在內；然而無論直接或間接證
    據，其為訴訟上之證明，須於通常一般之人均不致有所懷疑
    ，而得確信其為真實之程度者，始得據為有罪之認定，倘其
    證明尚未達到此一程度，而有合理之懷疑存在時，事實審法
    院復已就其心證上理由予以闡述，敘明其如何無從為有罪之
    確信，因而為無罪之判決，尚不得任意指為違法。最高法院
    40年台上字第86號、30年上字第816 號、76年台上字第4986
    號判例可參。再刑事訴訟法第156 條第2 項規定：被告之自
    白，不得作為有罪判決之唯一證據，仍應調查其他必要之證
    據，以察其是否與事實相符。其立法意旨乃在防範被告自白
    之虛擬致與事實不符，故對自白在證據價值上加以限制，明
    定須藉補強證據以擔保其真實性，而利用非共同被告之共犯
    之自白或其他不利於己之陳述，為認定被告犯罪之證據，不
    特與利用被告自己之自白作為其犯罪之證明同有自白虛偽性
    之危險，且亦不免有為嫁禍於被告，而為虛偽供述之可能，
    是就刑事訴訟法第156 條第2 項之立法意旨觀之，非共同被
    告之共犯，所為之自白或其他不利於己之陳述，固得作為認
    定被告犯罪之證據，惟不得作為有罪判決之唯一證據，仍應
    調查其他必要之證據，以察其是否與事實相符，亦即仍須有
    補強證據以擔保該共犯自白之真實性，始得採為論罪之依據
    ，並非絕對可由法院自由判斷該共犯之自白或不利於己之陳
    述之證明力，準此，若不為調查，而專憑此供述，即遽為被
    告犯罪事實之認定，則與上開規定有違，又上開所謂共犯，
    包括任意共犯及必要共犯（含對向犯罪之共犯），所謂補強
    證據，則指除該自白或不利於己之陳述本身之外，其他足以
    證明自白之犯罪事實確具有相當程度真實性之證據而言，雖
    所補強者，非以事實之全部為必要，惟亦須因補強證據與自
    白之相互利用，足使犯罪事實獲得確信者，始足當之，此有
    最高法院91年度台上字第3224號判決意旨可資參照。
三、本件公訴人認被告二人涉有上揭犯行，無非係以被告吳信甫
    、賴思瑋於警詢及偵查中之供述、證人王躍凱於警詢及偵查
    中之供述、內政部警政署刑事警察局96年7 月13日刑鑑字第
    0960097582號、96年7 月27日刑鑑字第0960110854號、97年
    11月24日刑鑑字第0970179111號鑑定書各1 份、扣案之手槍
    4 支及子彈，為其主要論據。訊據被告吳信甫、賴思瑋對於
    上揭時間至臺北縣板橋市○○路○ 段90巷47弄16號旁之鐵皮
    屋；於上揭時地藍家偉有交付一只黑色包包與其二人；被告
    賴思瑋復將該黑色包包攜至其位於臺北縣板橋市○○路○ 段
    392 號3 樓之2 居所處藏放；藍家偉撥打電話予被告吳信甫
    欲拿回上開黑色包包，被告吳信甫再撥打電話予被告賴思瑋
    ，被告賴思瑋於當日早上即持該黑色包包至上開鐵皮屋處返
    還給藍家偉等事實均坦承不諱，惟堅決否認有何公訴人所指
    犯行，被告吳信甫辯稱：藍家偉交付黑色包包時，僅說是重
    要的東西，於交付後約3 、4 日伊與被告賴思瑋始打開該黑
    色包包，發現包包內只有1 支長得像打火機之槍，看不到彈
    匣，及40至50顆之子彈，其中20至30顆是金屬製的，形狀有
    細長型、一般型，還有類似水鴛鴦中空管狀型之塑膠製品等
    語（見本院卷二第20頁反面）。被告賴思瑋則辯稱：藍家偉
    交付黑色包包與被告吳信甫時，伊在被告吳信甫旁邊，伊與
    被告吳信甫藏放包包後約2 、3 天始打開包包來看，伊看到
    一把像打火機的掌心雷，及幾十顆子彈，子彈有細長型、短
    制尖頭型、中凹型的，材質是金屬製，其餘尚有類似水鴛鴦
    形狀物品，此些材質其並不清楚等語。
四、經查：
  (一)證人王躍凱於96年6 月26日遭查獲時於警詢時陳述：吳信中
    於96年5 月初至同月23日間拿4 把制式手槍給伊，該4 把手
    槍內均已填裝有子彈，另有60至70發之子彈同時交付與伊等
    語（見臺灣臺北地方法院檢察署96年度偵字第13124 號卷一
    第13頁）。復於同日偵查中證述：吳信中於96年5 月間拿4
    把手槍給伊，手槍內有些已經裝好子彈，另約有60至70發子
    彈未裝入等語（見同上偵查卷三第508 至509 頁）。再於本
    院審理時結證：伊於警詢上開所述均為實在；吳信中交付之
    4 把手槍分別係韓國製之九０手槍、德國製P228九０手槍、
    義大利九二型手槍、史密斯手槍及60至70顆子彈（見本院卷
    二第62至62頁反面）。則證人王躍凱自警詢迄本院審理時，
    均供陳於96年5 月間，吳信中確有將4 把手槍及子彈交付與
    伊保管，又明確證述所交付之4 把手槍型式為何，且於王躍
    凱、藍家偉遭查獲後，分別於臺北縣板橋市○○路河濱公園
    草叢挖獲槍枝及49顆子彈，認係德國SINSAUER廠P228型口徑
    9mm 制式半自動手槍、義大利BERETTA 廠92F 型口徑9mm 制
    式半自動手槍（見同上臺北地檢署偵查卷六第1099頁）及均
    屬9mm 制式子彈；藍家偉與警員發生槍戰現場查扣之槍枝及
    子彈，認係美國SMITH& WESSON 廠559 型口徑9mm 制式半自
    動手槍及制式、土造子彈（見同上板橋地檢署卷第70頁反面
    ）；於宜蘭縣礁溪鄉有民眾拾獲槍枝及子彈24顆，認係韓國
    DAEWOO廠DP51型口徑9mm 制式半自動手槍及均屬口徑9mm 制
    式子彈，此有內政部警政署刑事警察局96年7 月13日刑鑑字
    第0960097582號、96年7 月27日刑鑑字第0960110854號、97
    年11月24日刑鑑字第0970179111號鑑驗書各1 份附卷可稽。
    是吳信中於96年5 月間，確有將本件扣案之4 把槍枝交付與
    證人王躍凱乙情，應堪採信。
  (二)又證人王躍凱於警詢時初供述：伊自吳信中處收受上開4 把
    槍枝、子彈後，馬上在臺北縣板橋市○○路○ 段90巷47弄16
    號旁之鐵皮屋轉交付與藍家偉保管等語（見臺北地檢署偵查
    卷一第13頁）；復於第二次警詢時陳述：手槍和子彈都放在
    黑色包包內，伊確實有將黑色包包請被告吳信甫保管等語（
    見臺北地檢署偵查卷三第510 頁）。嗣於本院審理時結證稱
    ：伊於警詢所述由伊將上開手槍及子彈交付與被告吳信甫等
    語並非實在，實則伊收到吳信中交付之4 把槍枝及60至70顆
    子彈後，將其中德國製、義大利製手槍（均含彈匣）及60多
    顆子彈交付給藍家偉，另外二把手槍（按即美國製及韓國製
    手槍）伊先行留著欣賞，放了1 、2 天後，伊仍將該2 把手
    槍交付給藍家偉等語（見本院卷二第62頁反面）。再參諸藍
    家偉於96年6 月25日與警方在臺北市○○區○○街發生槍戰
    後，舉槍自裁身亡，於現場扣有上揭美國製手槍1 把（見板
    橋地檢署偵查卷第70頁）；且議員吳善九槍擊案現場採證證
    物經比對後，認議員吳善九之死亡結果係遭扣案之韓國製手
    槍擊發子彈所致，又經該案採證結果確係藍家偉所為。揆上
    ，可認證人王躍凱於96年5 月23日前即已將吳信中所交付之
    上開4 把手槍及子彈交付與藍家偉等事實，應足採信。
  (三)再證人王躍凱於偵查時證稱：伊於96年5 月17日上午6 時許
    ，看見藍家偉拿一黑色包包給被告吳信甫或被告賴思瑋等語
    （見板橋檢地檢署偵查卷第29頁）。另於本院審理時再為上
    開證述（見本院卷二第63頁）。又被告吳信甫於警詢、偵查
    及本院審理時供稱：於96年5 月23日前約一星期左右，藍家
    偉曾交付其一黑色手提袋（後稱為黑色包包）（見臺北地檢
    署偵查卷一第69至70頁、卷六第1130頁、本院卷二第20頁反
    面）。復被告賴思瑋於警詢、偵查及本院審理時亦證述：藍
    家偉拿一黑色提袋（後稱為黑色包包）給被告吳信甫，當時
    其在被告吳信甫旁邊（見臺北地檢署偵查卷一第83頁、卷六
    第1130頁、本院卷二第20頁反面）。雖證人王躍凱於本院審
    理時又證述：在96年5 月23日槍擊案發生前一星期，伊與藍
    家偉都在一起，藍家偉一樣背著黑色包包，且藍家偉槍不離
    身等語（見本院卷二第65頁反面）。然互核上開證人所述藍
    家偉曾交付黑色包包與被告乙情，與被告二人之供述大致相
    符，可認於96年5 月23日議員吳善九遭槍擊案案發前，藍家
    偉確將一黑色包包交付與被告吳信甫，被告吳信甫則當場再
    轉交被告賴思瑋持有，並由被告賴思瑋攜至其位於臺北縣板
    橋市○○路○ 段392 號3 樓之2 居所處藏放，嗣後始將黑色
    包包交還藍家偉之事實，應為可採。
  (四)然藍家偉於上揭時日交付寄藏於被告吳信甫、賴思瑋處之黑
    色包包內裝物品，是否即為上揭4 把槍枝及本件扣案之子彈
    ？又被告吳信甫、賴思瑋所收受者若非上揭4 把槍枝及子彈
    ，二人收受者是否確屬具有殺傷力之槍枝及子彈？即為本件
    之爭點。而查：
  1.證人王躍凱初於警詢時陳稱：伊自從將槍彈交給藍家偉後，
    藍家偉就隨身攜帶等語（見臺北地檢署偵查卷一第14頁）。
    復於警詢時雖證稱：「（問：據吳信甫、賴思瑋之警詢筆錄
    供稱你與藍家偉曾於96年5 月中旬交付一把打火機式掌心雷
    手槍1 支與數十發子彈給其保管，該打火機式掌心雷手槍與
    數十發子彈目前在何處？）答：96年5 月23日早上6 時許，
    在臺北縣板橋市○○路○ 段90巷47弄口由藍家偉全數拿走，
    目前該打火機式掌心雷手槍與數十發子彈我不知道在何處。
    」等語（見臺北地檢署偵查卷三第548 頁）。再於98年8 月
    13日臺灣板橋地方地方法院檢察署偵訊時結證稱：伊見藍家
    偉拿一黑色包包給被告吳信甫或是被告賴思瑋，伊亦在場，
    因為伊常與藍家偉在一起，不用想也知道該黑色包包內裝有
    何物；藍家偉應該是沒有告訴被告吳信甫包包內裝有槍枝和
    子彈等語（見臺灣板橋地方法院檢察署卷第29頁）。繼於板
    橋地檢署98年8 月28日偵查時證述：當日是藍家偉交付黑色
    包包給被告吳信甫、賴思瑋保管，當時伊人在鐵皮屋內，不
    知道他們在做什麼等語（見板橋地檢署卷第56頁）。觀諸證
    人王躍凱上開各次證述，於警員稱被告吳信甫、賴思瑋所收
    受者為一把打火機式掌心雷與數十發子彈時，證人王躍凱並
    未為其他意見，又於檢察官訊問時證述該包包內不用想也知
    道裝有何物。則證人王躍凱於警詢及偵查中所言，似已互有
    齟齬，證人王躍凱是否確曾看見黑色包包內裝存之物品即為
    吳信中所交付伊之上開4 把手槍及子彈，實屬有疑。雖證人
    王躍凱於本院審理時明確證稱：吳信中將上開4 把槍枝帶來
    時，是1 把1 把帶過來給伊，且當時並未有外包裝；藍家偉
    有將伊第一次交付之2 把槍放入黑色包包內，另藍家偉將伊
    後交付之2 把槍插在身上隨身攜帶；藍家偉放入槍枝之黑色
    包包與伊所見交付給被告吳信甫、賴思瑋之黑色包包係同一
    個包包；那個黑色包包內一定就是放上述2 把槍（按指第一
    次交付的2 把槍），我有看到藍家偉交給他們黑色包包等語
    （見本院卷二第62反面至63頁）。然亦證述：交付黑色包包
    給被告吳信甫、賴思瑋之際，其三人係在上開鐵皮屋的外面
    ，伊則係站在鐵皮屋之大門口，門打開即看見他們站在外面
    停車場處；交付過程很快，不到三十秒，被告吳信甫拿了槍
    就走，連講話都沒有；伊並未看到當時黑色包包內裝有該2
    把手槍；伊也未曾於警詢時說過被告吳信甫保管打火機掌心
    雷及子彈，亦未曾見藍家偉拿過像打火機的小手槍等語（見
    本院卷二第63頁反面至64頁反面）。是藍家偉於交付黑色包
    包與被告吳信甫、賴思瑋之際，證人王躍凱雖曾目睹，惟並
    未近距離站於其三人身旁，又藍家偉交付黑色包包與被告吳
    信甫之時間甚短，未曾與被告吳信甫、賴思瑋交談，亦未曾
    將包包內所置放之物品拿出確認，證人王躍凱即無從經由其
    親身經歷目睹藍家偉所交付之黑色包包內確實存放物品為何
    。況證人王躍凱於本院審理中已明確證述；伊所述包包內裝
    有2 把槍及子彈係伊之猜測等語（見本院卷第64頁反面）。
    從而，本件即無從以證人王躍凱之供述證明藍家偉確曾交付
    上揭4 把手槍及子彈與被告吳信甫、賴思瑋，亦無從藉此證
    明被告二人明知為具有殺傷力之制式手槍及子彈仍寄藏之。
  2.再被告吳信甫、賴思瑋於警詢時均已供稱：其二人於藍家偉
    交付之黑色包包後約隔幾日，始將該包包打開察看，二人均
    見包包內裝有一把類似打火機之掌心雷等語（見臺北地檢署
    偵查卷一第70、84頁）。復於偵查及本院98年12月14日準備
    程序時，二人均供陳：黑色包包內只有子彈，沒有槍枝（見
    臺北地檢署偵查卷六第1131至1132頁、本院卷一第23頁反面
    ）。再二人於本院99年2 月22日準備程序供稱：其二人打開
    包包所見只有子彈，另外有打火機，不是槍；像是打火機的
    掌心雷等語（見本院卷一第35頁反面）。被告吳信甫於本院
    審理時則稱：當時沒有4 把手槍，掌心雷只有打火的功能，
    並不能擊發子彈等語；被告賴思瑋則供稱：所見如同被告吳
    信甫所言，且其於警詢時因警察說看到什麼就說什麼，故其
    當時係說看到子彈及打火機的掌心雷等語（見本院卷二第68
    頁）。由被告二人自警詢迄本院審理時之供述，均未曾提及
    其二人曾於藍家偉所交付之包包內見有本件扣案之4 把制式
    槍枝。則被告二人於警詢、偵查及本院審理時之供述，當均
    不足為不利被告二人之認定。
  3.至被告吳信甫初於警詢供陳：包包內有1 支像是打火機之掌
    心雷，發現該槍可裝填兩發子彈（見臺北地檢署偵查卷一第
    70頁）；復於本院99年2 月22日準備程序時供陳：我們看到
    的那個是打火機，不是槍，打開來看像是可以擺兩個細的，
    像是打火機的掌心雷（見本院卷一第35頁反面）；再於本院
    審理程序時供稱：掌心雷只有打火的功能，並不能擊發子彈
    等語（見本院卷二第68頁）。另被告賴思瑋於警詢時與被告
    吳信甫為相同之供述（見臺北地檢署偵查卷一第84頁）；於
    本院審理時則供述：有看到打火機的掌心雷等語（見本院卷
    第68頁）。是以，由被告二人所述，被告二人雖曾見上開黑
    色包包內裝有類似打火機之掌心雷，然均未曾填裝子彈於該
    類似打火機之掌心雷，亦未曾實際擊發該像打火機之掌心雷
    ，則被告二人所見之掌心雷是否確可供發射子彈使用，且確
    實具殺傷力，容有疑問。是亦無法僅據被告二人見有類似打
    火機之掌心雷之供述，率而推論被告二人於上揭時地所寄藏
    者即為制式手槍。
  4.另被告吳信甫於警詢中供述：藍家偉交付其黑色包包中裝有
    子彈，子彈約有4 、50發，有尖頭型子彈、彈頭中凹型子彈
    、細條型長柱體子彈；警方提供擊發過槍擊吳善九議員之子
    彈與藍家偉交付其之子彈一樣等語（見臺北地檢署偵查卷一
    第70、72頁）；復於偵查中供述：其看見包包內有子彈約3
    、40顆以上（見臺北地檢署偵查卷六第1131頁）；再於本院
    審理時稱：照片上的子彈有些看起來不一樣，鑑定照片中之
    圓頭的紅銅子彈是我們寄藏保管的子彈，其他保管的子彈是
    細細尖尖的，和本件子彈不一樣等語（見本院卷第67頁）。
    被告賴思瑋亦同為上開之供述（見臺北地檢署偵查卷一第84
    頁、臺北地檢署偵查卷六第1130頁、本院卷二第67頁）。然
    本件於臺北縣板橋市○○路河濱公園草叢挖獲所扣得之子彈
    為49顆，經鑑定後認該49顆子彈均係口徑9mm 制式子彈（見
    臺北地檢署偵查卷六第1099頁），觀其外型，該49顆子彈中
    其中9 顆之彈頭外型為紅銅包覆之圓錐型子彈，其餘40顆則
    為黃銅包覆之圓錐型子彈（見本院卷二第43頁反面照片8 、
    9 ）。另於宜蘭縣礁溪鄉扣獲之子彈24顆，亦均為口徑9mm
    之制式子彈（見板橋地檢署偵查卷第63頁），其中12顆之彈
    頭為紅銅包覆尖頭型子彈（見本院卷第56頁反面照片8 ），
    另12顆子彈之彈頭則為銀白色或紅銅色、平口型子彈（見本
    院卷第56頁反面照片10）。至於藍家偉身上所查扣者，除美
    國製手槍外，槍內尚有子彈9 顆（亦均為口徑9mm 制式子彈
    ，見本院卷二第45頁反面照片24），及口徑9mm 制式子彈4
    顆、直徑8.8mm 土造子彈7 顆（見板橋地檢署偵查卷第70頁
    反面、本院卷二第46頁至46頁反面，照片26至33）。從而，
    本件扣得之子彈有93顆，加上藍家偉於96年5 月23日槍擊現
    場擊發之5 顆子彈，可認藍家偉於議員吳善九槍擊案發生前
    所攜帶之子彈約有98顆，與被告二人所述藍家偉交付之子彈
    約有4 、50顆等語已有不符。又證人王躍凱於本院審理時亦
    證稱：伊當時所見藍家偉所有之子彈種類眾多，本件扣案之
    子彈事即當時交付給藍家偉之子彈等語（見本院卷第66頁）
    。然證人王躍凱並未親眼目擊藍家偉交付被告二人黑色包包
    內裝有何物，已如上述，則王躍凱交付之黑色包包內所裝之
    物，是否即為本件扣案之子彈，即屬有疑。又被告之自白，
    不得作為有罪判決之唯一證據，仍應調查其他必要之證據，
    以察其是否與事實相符，已如上述，雖被告二人於本院審理
    程序自白以鑑定照片中圓頭紅銅彈頭之子彈就是其二人當時
    所寄藏保管的子彈等語（見本院卷第67頁），然觀諸被告二
    人於寄藏保管之際，並未將寄藏之子彈填裝至槍枝內實際擊
    發，僅以目視辨別寄藏保管之物為子彈，則被告二人所見之
    子彈是否均具殺傷力，亦有疑義。況證人王躍凱亦證稱：這
    些青銅、紅銅彈頭的子彈或中凹彈道具槍店可以買的到，就
    是裝飾彈，是不能打，改裝後才可以發射等語（見本院卷第
    66頁），被告二人所持有之「子彈」既未經扣案鑑定，無從
    認以該「子彈」確實具有殺傷力，又一般槍枝模型商店亦有
    販售外型類似之無殺傷力子彈，則本件即難以被告二人目視
    所見，即推論被告二人所寄藏保管者均係具有殺傷力之子彈
    ，是被告二人非經主管機關許可，擅自寄藏具殺傷力子彈73
    顆之罪刑部分，尚乏其他積極證據佐證，而難以被告二人之
    自白認被告二人確犯有上開罪刑。
五、綜上所述，公訴人所舉之證據，均難以證明被告二人所寄藏
    保管者為本件扣案具有殺傷力之槍枝、子彈，自難遽以槍砲
    彈藥刀械管制條例第7 條第4 項、同條例第12條第4 項未經
    許可寄藏制式手槍罪、未經許可寄藏子彈罪嫌相繩。此外，
    復查無其他積極之證據，足認被告二人有何公訴人所指之犯
    行，循據前開之說明，並基於「罪證有疑，利於被告」之法
    則，本院認被告二人之犯罪尚屬不能證明，依法自應為無罪
    之諭知。
據上論斷，應依刑事訴訟法第301 條第1 項，判決如主文。
本案經檢察官蘇逸修到庭執行職務。
中    華    民    國    99    年    11    月    30    日
             刑事第二庭  審判長法  官  王屏夏
                               法  官  黎錦福
                               法  官  曹惠玲
上列正本證明與原本無異。
如不服本判決，應於判決送達後10日內敘明上訴理由，向本院提
出上訴狀 (應附繕本) ，上訴於臺灣高等法院。其未敘述上訴理
由者，應於上訴期間屆滿後20日內向本院補提理由書「切勿逕送
上級法院」。
                               書記官  蕭佩宜
中    華    民    國    99    年    11    月    30    日
附表：
 ┌──┬──────────────┬──────────┐
 │編號│    品    名                │   管  制  編  號   │
 ├──┼──────────────┼──────────┤
 │ 1  │美國SMITH&WESSON廠559型口徑 │    0000000000號    │
 │    │9mm(9X19mm)制式半自動手槍   │                    │
 ├──┼──────────────┼──────────┤
 │ 2  │韓國DAEWOO廠DP51型口徑9mm制 │    0000000000號    │
 │    │式半自動手槍                │                    │
 ├──┼──────────────┼──────────┤
 │ 3  │德國SIG SAUER廠P228型口徑9mm│    0000000000號    │
 │    │制式半自動手槍              │                    │
 ├──┼──────────────┼──────────┤
 │ 4  │義大利BERETTA廠92F型口徑9mm │    0000000000號    │
 │    │制式半自動手槍              │                    │
 └──┴──────────────┴──────────┘

司法院資訊處製作；財團法人民間司法改革基金會備份。
